【裁判字號】    99,抗,73
【裁判日期】    990514
【裁判案由】    選任臨時管理人
【裁判全文】
臺灣臺中地方法院民事裁定    99年度抗字第73號
抗  告  人  甲○○
相  對  人  良誠精密工業股份有限公司
上列抗告人因聲請人乙○○與相對人良誠精密工業股份有限公司
聲請選任臨時管理人事件，抗告人對於本院民國九十八年十二月
二十三日所為裁定（案號：九十八年度聲字第六０一號）提起抗
告，本院裁定如下：
    主  文
抗告駁回。
抗告費用新台幣壹仟元由抗告人負擔。
    理  由
一、本件抗告意旨略以：抗告人為良誠精密工業股份有限公司（
    下稱良誠公司）股東，原裁定選任之臨時管理人乙○○於民
    國85年間原為良誠公司之監察人，於88年間離職。自88年迄
    今，未停止與良誠公司競業之傷害，更有甚者，期間不斷對
    良誠公司及公司股東興訟，侵害良誠公司及其餘股東。是以
    ，原裁定選任乙○○為良誠公司臨時管理人即有損害良誠公
    司全體股東之利益，爰請求廢棄原裁定，另為適法之裁定。
二、按董事會不為或不能行使職權，致公司有受損害之虞時，法
    院因利害關係人或檢察官之聲請，得選任一人以上之臨時管
    理人，代行董事長及董事會之職權，但不得為不利於公司之
    行為；公司法第208條之1所定選任臨時管理人事件，由利害
    關係人或檢察官向法院聲請。公司法第208條之1第1項、非
    訟事件法第183條第1項分別定有明文。又按董事任期不得逾
    3年。但得連選連任。董事任期屆滿而不及改選時，延長其
    執行職務至改選董事就任時為止。但主管機關得依職權限期
    令公司改選；屆期仍不改選者，自限期屆滿時，當然解任；
    監察人任期不得逾3年。但得連選連任。監察人任期屆滿而
    不及改選時，延長其執行職務至改選監察人就任時為止。但
    主管機關得依職權，限期令公司改選；屆期仍不改選者，自
    限期屆滿時，當然解任。公司法第195條、第217條定有明文
    。經查：良誠公司之董事、監察人任期屆滿未予改選，經主
    管機關經濟部於98年10月13日以經授中字第09833224290號
    函令良誠公司於98年12月11日前改選完成，並依法辦理改選
    董事、監察人變更登記，逾期董事、監察人職務即當然解任
    ，惟良誠公司未遵期改選，其原任董事均已解任，復未改選
    新任董事，則良誠公司目前即無合法董事會可運作並行使其
    職權，自有使良誠公司受損害之虞。揆諸首開公司法規定，
    良誠公司即有選任臨時管理人之必要，則乙○○聲請為良誠
    公司選任臨時管理人，自屬有據。又查，乙○○等人前於91
    年10月25日依法當選董事，而乙○○復於91年11月8日經選
    任為良誠公司之董事長，有臺灣高等法院臺中分院97年度上
    更（三）字第40號民事判決影本及良誠公司91年第1次董事
    會議事錄在卷可稽，則乙○○為良誠公司合法當選之原任董
    事長，由乙○○擔任臨時管理人一職，並無不妥。抗告人雖
    提出乙○○曾遭法院判刑、及對良誠公司或股東提起訴訟等
    情事（見抗告狀所附乙○○侵害良誠公司及其餘股東一覽表
    ），惟查此均係發生在原審裁定前，難遽此認定乙○○於本
    件裁定後會對良誠公司為何損害行為。抗告人另稱乙○○聲
    請選任臨時管理人，並非為繼續經營良誠公司，其目的全為
    一己之私，俾使再行興訟一節，抗告人並未舉證以實其說，
    難以遽採。是本件抗告人所辯，自非可取。抗告意旨指摘原
    裁定不當，求予廢棄，更改選任臨時管理人，為無理由，應
    予駁回。
三、依非訟事件法第44條第1項、第46條、第21條第2項、第24條
    第1項，民事訴訟法第495條之1第1項、第449條第1項、第78
    條，裁定如主文。
中    華    民    國    99    年    5    月    14     日
                  民事第三庭  審判長法  官  許秀芬
                                    法  官  黃佳琪
                                    法  官  謝慧敏
正本係照原本作成。
如不服本裁定，僅得於收受本裁定正本送達10日內，以適用法規
顯有錯誤為理由，向本院提出再抗告狀（須附繕本一份及繳納再
抗告裁判費新臺幣1,000元）。
中    華    民    國    99    年    5    月    14     日
                                    書記官  王志

司法院資訊處製作；財團法人民間司法改革基金會備份。
